【裁判字號】    97,上訴,4
【裁判日期】    971118
【裁判案由】    貪污治罪條例等
【裁判全文】
臺灣高等法院臺中分院刑事判決           97年度上訴字第4號
上  訴  人  臺灣彰化地方法院檢察署檢察官
被      告  甲○○○工程股份有限公司
被  告  兼
上  一  人
代  表  人  丙○○
被      告  戊○○
            庚○○
            己○○
            壬○○
            丁○○
上列上訴人因被告等廢棄物清理法等案件，不服臺灣彰化地方法
院90年度訴字第1264號，中華民國96年8月24日第一審判決（起
訴案號：臺灣彰化地方法院檢察署90年度偵字第3347、3349、
3350、3351、3352、3353、3844、4591號），提起上訴，本院判
決如下：
    主  文
上訴駁回。
    理  由
一、公訴意旨略以：(一)被告甲○○○工程股份有限公司（下稱允
    天公司）領有之廢棄物清除、處理許可證項目不含建築廢棄
    土，且其中間處理與最終處置地點在臺北縣八里下罟子區域
    性垃圾衛生掩埋場，該公司負責人丙○○及該公司經理戊○○基於共同之概括犯意，未領有廢棄物清除、處理許可證之
    庚○○基於概括犯意，由庚○○連續於民國（下同）89年12
    月29日上午7點23分、12月31日上午7點、90年1月5日下午1
    點25分，未依營建剩餘土石方處理方案規定向該管建築管理
    機關報備，而擅自駕駛其所有車牌號碼AP-737號營業大貨車
    ，以每車新臺幣（下同）6,000元之代價，向允天公司經理
    戊○○承載臺北縣中和市○○路固網寬頻管溝工程建築廢棄
    物共三車次，至坐落於彰化縣大村鄉○○○段46之221等地
    號、由雙倫工程有限公司所申請設置之建築廢棄土物處理場
    傾倒，因認被告庚○○涉有廢棄物清理法第22條第2項第4款
    前段之連續犯罪嫌，被告丙○○及戊○○均涉有同條第4款
    後段之連續犯罪嫌，對被告允天公司則請求依同條第4項科
    處罰金云云。(二)被告己○○未領有廢棄物清除、處理許可證
    ，基於概括犯意連續於90年1月15日下午4點20分及5點26 分
    ，未依營建剩餘土石方處理方案規定向該管建築管理機關報
    備，而擅自駕駛其所有車牌號碼HY-885號營業大貨車，以每
    車1,000元之代價，向不詳姓名之人清運建築廢棄物至上開
    建築廢棄土物處理場傾倒，因認被告己○○涉有廢棄物清理
    法第22條第2項第4款前段之連續犯罪嫌云云。(三)被告壬○○
    未領有廢棄物清除、處理許可證，基於概括犯意連續於89
    年12月16日16點24分及同月23日中午12點16分，未依營建剩
    餘土石方處理方案規定向該管建築管理機關報備，而擅自駕
    駛其所有車牌號碼8K-106號營業曳引車，以每車3,200元之
    代價，在臺北市向不詳之人承載清運建築及工程廢棄物至上
    開建築廢棄土物處理場傾倒，因認被告壬○○涉有廢棄物清
    理法第22條第2項第4款前段之連續犯罪嫌云云。(四)被告丁○○未領有廢棄物清除、處理許可證，於89年12月23日至90年
    2月15日止，未依營建剩餘土石方處理方案規定向該管建築
    管理機關報備，而擅自駕駛其所有車牌號碼MX-245號營業曳
    引車，以每車3,500元代價，向安扁廢棄物清理有限公司（
    負責人詹勝雄）清運建築廢棄物至上開建築廢棄土物處理場
    傾倒，被告丁○○並以之為常業，因認被告丁○○涉有廢棄
    物清理法第22條第3項以犯同條第2項第4款前段為常業罪嫌
    云云。
二、本件公訴人認被告等涉犯廢棄物清理法案件，係以證人即彰
    化縣環境保護局第四課課長乙○○於警訊中之證述及各有被
    告等進場傾倒記錄一張等為論據。惟查證人乙○○於警訊中
    所陳被告等所傾倒之物為建築廢棄物云云，並非其有親眼目
    睹被告等所載之物為廢棄物，亦未曾到場拍攝照片以供鑑判
    ，而係以其警訊時警方所提供被告等人於警訊中所供陳之筆
    錄為認定之依據，此觀被告庚○○、己○○、壬○○、丁○○等人（均為貨車司機，下稱被告庚○○等人）至上開建築
    廢棄土物處理場傾倒之時間約在90年2月之前，而證人乙○○係於同年5月2日方至彰化縣警察局刑警隊第三偵查隊製作
    筆錄，警方為其製作之六份警訊筆錄，其作答時均稱「（依
    據ｏｏｏ〈指被告名字〉在警訊筆錄供稱... 是屬何種廢棄
    物？）依事業廢物儲存清除處理方法及設施標準第二條第六
    款所稱之建築廢棄物」，有其警訊筆錄六份在卷可證，又其
    在本院亦結證直陳確實按照警方所提供被告等之警訊筆錄為
    作答之依據無誤（見本院卷第116頁），足見被告庚○○等
    人均非當場受查獲者，而係依約至警局接受偵查。警訊所問
    有關於載運傾倒者為何物？被告庚○○明白供稱：「我當時
    載運建築廢棄土前往傾倒」等語（見彰化縣警察局彰警刑字
    第35098號卷第2頁），被告己○○供稱：「我當時載運建築
    廢棄土前往傾倒」等語（見彰化縣警察局彰警刑字第35104
    號卷第2頁），被告壬○○供稱：「我曾駕8K-106號營業曳
    引車託載建築廢棄土石前往大村雙倫公司傾倒」等語（見彰
    化縣警察局彰警刑字第35099號卷第3頁），被告丁○○供稱
    ：「共傾到約六百六十噸力是建築廢土、廢磚等物」等語（
    見彰化縣警察局彰警刑字第35100號卷第2頁），是被告庚○○等人所載之物，均屬廢棄土，而非廢棄物。再者，由允天
    公司與楨榮開發工程行所簽訂管溝工程合約書內容，可知允
    天公司所承載之物係臺北縣中和市○○路固網寬頻管溝工程
    開挖、埋設、路面整平、壓實所剩之土石，益徵證人乙○○
    指被告庚○○等人所運載之物為建築廢棄物，顯非可採。至
    本院依檢察官之聲請，檢附卷內於上開建築廢棄土物處理場
    所拍攝現場照片送請鑑定結果，認現場所傾倒之物部分為建
    築廢棄物，部分為營建剩餘土石方，部分則無法判定或無標
    的物存在，有內政部警政署環境保護警察隊第二中隊97年7
    月10日環警二中刑字第0972000948號函在卷可稽（見本院卷
    第88至95頁），惟本件案發迄今時隔久遠，僅能依案發當時
    所攝現場照片鑑判，雖鑑定結果認現場所傾倒之物確含有建
    築廢棄物及營建剩餘土石方，然被告庚○○等人既非當場為
    警查獲，又渠等所運載者為屬營建剩餘土石方之廢棄土，非
    屬廢棄物，既經本院認定於前，而上開建築廢棄土物處理場
    之建築廢棄物是否為被告庚○○等人所傾倒，遍查全卷，尚
    乏積極證據足資證明，自難認渠等有公訴意旨所指犯行。又
    被告庚○○載運至上開建築廢棄土物處理場者是否為廢棄物
    清理法所規範之對象，既乏積極證據足資證明，被告庚○○
    所載運者復係承載自被告允天公司，自亦難對被告允天公司
    、該公司負責人丙○○、該公司經理戊○○繩以廢棄物清理
    法之責。本件犯罪既屬不能證明，則原審諭知被告等無罪之
    判決，自無不合，檢察官上訴仍執詞指摘被告等犯罪，非可
    採取，上訴為無理由，應予駁回。
三、退併辦部分：
  (一)臺灣士林地方法院檢察署96年度偵字第13424號併辦意旨略
    以：被告戊○○明知從事廢棄物清除、處理業務者，應向直
    轄市、縣（市）主管機關或中央主管機關委託之機關申請核
    發公民營清除處理機構許可文件後，始得受託清除處理廢棄
    業務，竟違反前揭規定，僱用不知情之陳啟文於90年1月10
    日出面向不知情之蔡樹木承租臺北縣八里鄉○○○段○道坑
    口小段371之4地號土地，供允天公司堆放一般事業廢棄物，
    嗣於同年8月7日下午3時許臺北縣政府環保局稽查員到場會
    勘而查知上情。因認被告戊○○此部分所為亦涉犯廢棄物清
    理法第46條第1項第4款之罪嫌，而與前揭經起訴部分有連續
    犯之裁判上一罪關係，應為起訴效力所及。
  (二)惟查，本案被告戊○○經起訴之部分，既經本院認應為無罪
    之諭知，已如前述，則移送併辦部分即無裁判上一罪之不可
    分關係，本院因而無從併予審理，應退回由公訴人另為適法
    之處理，附此敘明。
四、被告戊○○經合法傳喚，無正當之理由不到庭，爰不待其陳
    述，逕行判決。
五、據上論斷，應依刑事訴訟法第371條、第368條，判決如主文
    。
本案經檢察官辛○○到庭執行職務。
中    華    民    國    97    年    11    月    18    日
            刑事第一庭    審判長法  官  陳  紀  綱
                                法  官  張  智  雄
                                法  官  陳  欣  安
以上正本證明與原本無異。
檢察官得上訴。
如不服本判決應於收受送達後10日內向本院提出上訴書狀，其未
敘述上訴之理由者，並得於提起上訴後10日內向本院補提理由書
（均須按他造當事人之人數附繕本）「切勿逕送上級法院」。
                                書記官  籃  營  昌
中    華    民    國    97    年    11    月    18    日


司法院資訊處製作；財團法人民間司法改革基金會備份。
